【裁判字號】    95,聲,282
【裁判日期】    950309
【裁判案由】    發還擔保金
【裁判全文】
臺灣板橋地方法院民事裁定               95年度聲字第282號
聲  請  人
即  債權人  台北國際商業銀行股份有限公司
法定代理人  丙○○
代  理  人  甲○○
相  對  人
即  債務人  乙○○
上列聲請人聲請發還擔保金事件，本院裁定如下：
    主      文
聲請人於本院九十一年度存字第二一四八號擔保提存事件一案所
提存之擔保物中央政府建設公債八十六年度甲類第一期債票，面
額新臺幣壹佰萬元券貳張（號碼：八六Ｂ○○二○五Ｄ、八六Ｂ
○○二○六Ｄ）、面額新臺幣壹拾萬元券貳張（號碼：八六Ｂ○
一○四六Ｂ、八六Ｂ○一○四七Ｂ）；均附第七期至第十期息票
，合計新臺幣貳佰貳拾萬元准予發還。
聲請程序費用由相對人負擔。
    理      由
一、按訴訟終結後，供擔保人證明已定20日以上之期間，催告受
    擔保利益人行使權利而未行使者，或法院依供擔保利益人之
    聲請，通知受擔保利益人於一定期間內行使權利並向法院為
    行使權利之證明而未證明者，法院應依供擔保人之聲請，以
    裁定命返還其提存物或保證書，民事訴訟法第104條第1項第
    3款定有明文，依同法第106條之規定，於其他依法令供訴訟
    上之擔保者，亦準用之。
二、本件聲請意旨略以：聲請人與相對人間假扣押事件，聲請人
    前依本院91年度裁全字第4656號民事裁定，為擔保假扣押，
    曾提供如主文第1 項所示之債券為擔保金，並以本院91年度
    存字第2148號提存事件提存後，聲請本院91年度民執全辰字
    第2117號假扣押執行程序對相對人之財產予以假扣押在案。
    茲因聲請人已撤回假扣押執行程序，且以存證信函定20日以
    上之期間催告相對人行使權利而未行使，為此提出本院91年
    度裁全字第4656號民事裁定、91年度存字第2148號提存書、
    板院通91執全辰字第2117號函（均影本）、存證信函暨其回
    執原本、戶籍謄本正本等各1 件，聲請發還擔保金等語。
三、經查聲請人前開主張，業據其提出上開證據為證，並經本院
    依職權調閱本院91年度裁全字第4656號、91年度執全字第21
    17號假扣押保全程序暨執行卷及91年度存字第2148號擔保提
    存卷核閱屬實，復有臺灣臺北地方法院95年3月1日北院錦文
    人字第0950002213號函1紙及本院民事紀錄科查詢表4紙在卷
    為證，聲請人之聲請意旨核與民事訴訟法第104條第1項第3
    款規定相符，應予准許。
四、爰依民事訴訟法第95條、第78條，裁定如主文。
中    華    民    國    95    年    3     月    9     日
                  民事第三庭法  官  許月珍
以上正本證明與原本無異。
如不服本裁定應於送達後10日內向本院提出抗告狀，並應繳納抗
告裁判費新台幣1,000 元整。
中    華    民    國    95    年    3     月    9     日
                            書記官  劉昌明


司法院資訊處製作；財團法人民間司法改革基金會備份。
